# 请教，陈版和各位

提问人：zhouby88 时间：2012-09-19 21:10:35
公司用权益法确认长期股权投资和投资收益，需要计提递延所得税资产或负债吗？ 准则所得税 第十二条 企业对与子公司、联营企业及合营企业投资相关的应纳税暂时性差异，应当确认相应的递延所得税负债。但是，同时满足下列条件的除外： （一）投资企业能够控制暂时性差异转回的时间； （二）该暂时性差异在可预见的未来很可能不会转回。这个怎么理解？

回答人：chenyiwei
回复 zhouby88 的帖子
根据《企业会计准则第 18 号——所得税》第十二条、第十四条规定，结合目前税法对于符合条件的居民企业之间的股息红利为免税收入但如果股权转让则仅允许扣除初始成本的规定，一般掌握的口径是：对长期股权投资采用权益法核算的情况下，如果在可预见的未来将处置该项股权投资的，则应当就权益法核算导致长期股权投资的账面价值和计税基础之间的暂时性差异确认递延所得税资产或负债（其中，如果确认递延所得税资产的，还应同时满足在可预见的未来预计将有足够多的应纳税所得额，以及处置股权投资的损失将可获准税前扣除的条件）；
如果在可预见的未来没有处置股权投资的计划，预计将通过分回股利的方式转回该差异的，则无需确认递延所得税资产／负债。
类似问题在本版面上已经讨论过多次，你可以搜索一下之前的讨论。